臺灣桃園地方法院小額民事判決
111年度壢小字第78號
原      告  何舒安  
被      告  林佩茹  
上列當事人間請求返還不當得利事件，本院於民國111年2月23日
言詞辯論終結，判決如下：
　　主    文
一、原告之訴駁回。
二、訴訟費用新臺幣（下同）1,000元由原告負擔。    
    理  由  要  領
一、按民事訴訟法第436條之8第1項規定：「關於請求給付金錢
    或其他代替物或有價證券之訴訟，其標的金額或價額在新台
    幣十萬元以下者，適用本章所定之小額程序。」同法第436 
    條之18規定：「判決書得僅記載主文，就當事人有爭執事項
    ，於必要時得加記理由要領。」
二、原告主張
    原告於民國104年12月間將其所有坐落於桃園市○○區○○段000
    地號土地、門牌號碼為桃園市○○區○○路000○0號10樓房屋（
    下稱系爭房地）權利範圍二分之一贈與被告。雙方約定被告
    應負擔系爭房地二分之一之房屋稅及地價稅費用，原告並已
    先為被告繳納上開房屋稅及地價稅費用，共計12,874元，惟
    被告迄今仍拒絕給付，被告因而受有不當得利，致原告受有
    損害。爰依民法第179條之規定提起本件訴訟等語。並聲明
    ：被告應給付原告12,874元，及自起訴狀繕本送達翌日起至
    清償日止，按週年利率5%計算之利息；暨自104年12月18日
    起至清償日止，按週年利率5%計算之違約金。
三、被告答辯
　　其雖未於言詞辯論期日到場，然以書狀陳述略以：兩造未曾
    協議由被告負擔系爭房地之房屋稅及地價稅費用，原告繳納
    系爭房地之房屋稅及地價稅費用，與被告無涉等語，資為抗
    辯。並聲明：原告之訴駁回。
四、是依上揭規定，以下僅就原告請求被告返還不當得利有無理
    由記載理由要領：
（一）按民事訴訟法第277條本文規定：「當事人主張有利於己
      之事實者，就其事實有舉證之責任。」次按民事訴訟如係
      由原告主張權利者，應先由原告負舉證之責，若原告先不
      能舉證，以證實自己主張之事實為真實，則被告就其抗辯
      事實即令不能舉證，或其所舉證據尚有疵累，亦應駁回原
      告之請求（最高法院100年度台上字第415號判決意旨參照
      ）。
（二）本件原告雖主張其已先為被告繳納系爭房地之房屋稅及地
      價稅等語。查原告提出之系爭房地登記謄本，固記載被告
      為系爭房地之共有人（見本院卷第7、8頁），然原告提出
      之房屋稅、地價稅繳納證明書，其上記載納稅義務人為原
      告（見本院卷第12至14頁），並非被告，是無從證明原告
      曾為被告繳納房屋稅及地價稅。原告復未提出其他證據供
      本院審酌，自難認原告之主張可採，其請求應屬無據。
五、綜上所述，原告依民法第179條之規定請求被告給付12,874
    元及其利息、違約金，為無理由，應予駁回。
六、本件事證已臻明確，兩造其餘攻擊防禦方法及證據，經本院
    斟酌後，核與判決結果不生影響，爰不另論述，併此敘明。
七、訴訟費用負擔之依據：民事訴訟法第78條。並依職權確定訴
    訟費用額如主文第2項所示。　　
中　　華　　民　　國　　111 　年　　3 　　月　　18　　日
                  中壢簡易庭      法  官  周仕弘
以上為正本係照原本作成。
如不服本判決，應於送達後20日內，向本院提出上訴狀並表明上
訴理由，如於本判決宣示後送達前提起上訴者，應於判決送達後
20日內補提上訴理由書（須附繕本）。
如委任律師提起上訴者，應一併繳納上訴審裁判費。
中　　華　　民　　國　　111 　年　　3 　　月　　18　　日
                                  書記官  巫嘉芸
附錄：
一、民事訴訟法第436條之24第2項：
    對於小額程序之第一審裁判上訴或抗告，非以其違背法令為
    理由，不得為之。
二、民事訴訟法第436條之25：
    上訴狀內應記載上訴理由，表明下列各款事項：
    （一）原判決所違背之法令及其具體內容。
    （二）依訴訟資料可認為原判決有違背法令之具體事實。